【裁判字號】    90,易,138
【裁判日期】    900420
【裁判案由】    傷害
【裁判全文】
臺灣嘉義地方法院刑事判決                            九十年度易字第一三八號
    公  訴  人  臺灣嘉義地方法院檢察署檢察官
    被      告  丁○○
    被      告  乙○○
右列被告因傷害案件，經檢察官提起公訴 (九十年度偵字第三二九號)，本院判決如
左：
    主  文
丁○○傷害人之身體，處有期徒刑參月，如易科罰金，以參百元折算壹日。扣案之行
動電話乙支沒收。乙○○傷害人之身體，處有期徒刑參月，如易科罰金，以參百元折
算壹日。
    事  實
一、丁○○與乙○○、甲○○○均為鄰居，平日即有嫌隙，丁○○於八十九年十二月
    二十四日十五時許，行經嘉義縣民雄鄉北斗村四四六之一號前，因甲○○○上前
    質問為何經常罵其為「番仔」（按甲○○○為原住民），與甲○○○發生激烈爭
    吵，竟持行動電話敲打甲○○○臉部，致其臉部（約左眼角部位）皮下瘀血長二
    公分寬二公分，嗣一旁之乙○○見其母甲○○○遭毆打，竟持鐵鋸（已滅失）砍
    向丁○○左手，造成丁○○左手挫傷。為警據報查獲，並扣得丁○○所有之行動
    電話一支。
二、案經甲○○○、丁○○分別訴由嘉義縣警察局民雄分局移送檢察官偵查起訴。
    理  由
一、訊據被告丁○○、乙○○，均矢口否認有任何傷害對方犯行；被告丁○○辯稱其
    左手持汽車音響欲至汽車保養廠而途經該處，被告乙○○及被害人甲○○○便將
    其圍住，且被告乙○○手持鐵鋸砍其左手，其右手自口袋取出行動電話欲報警，
    甲○○○就將其行動電話丟至屋頂，可能係因其為抵抗乙○○之砍打而以手持汽
    車音響揮擋時而誤傷甲○○○；被告乙○○則辯稱其僅在場與丁○○發生口角，
    並未持鐵鋸砍打丁○○，係其要爬上屋頂撿行動電話時，摔下來受傷云云。惟查
    右揭被告丁○○持行動電話毆打甲○○○之事實，業據告訴人甲○○○於警訊、
    偵訊及本院審理中指訴綦詳，復有在場證人即同案被告乙○○證述丁○○以行動
    電話毆打甲○○○等語，及受理報案並到現場處理之警員丙○○到庭結證當時見
    甲○○○之左眼角有紅腫、淤青，並指稱係遭丁○○以行動電話毆傷等語可資參
    照，又有診斷證明書乙紙在卷可考，審酌甲○○○受有臉部（約左眼角部位）皮
    下瘀血長二公分寬二公分之傷害，核與扣案行動電話（附有皮套）為一長條、橢
    圓型、無菱角之鈍器所可能造成之傷害相符，反之，當時被告丁○○所持之汽車
    音響為一長方形、立體、尖銳有菱角之鐵製品，此有扣案照片附卷可稽，倘如被
    告丁○○所辯「係因其為抵抗乙○○之砍打而以手持汽車音響揮擋時而誤傷甲○○○」等語為真，則甲○○○所受之傷應係遭利器刮傷，應有撕裂傷或出血等傷
    害，而非僅皮下瘀血，被告丁○○所辯顯不可採，其傷害犯行堪予認定。又查被
    告乙○○持鐵鋸（已滅失）砍向丁○○左手，造成丁○○左手挫傷之事實，業據
    告訴人丁○○於警訊、偵查及本院審理中指訴基詳，並有證人傅李麗華於偵訊中
    到庭結證其聽到爭吵聲出來看時，丁○○手部有流血，後來才爬上屋頂等情，顯
    見丁○○係爭吵時即受傷，並非由屋頂摔下導致受傷，且參諸醫院之診斷證明書
    乙份及被告受傷之照片十七張所示，被告左手挫傷處並非關節等部位，疏難想像
    因摔倒而造成，且傷口呈一細長型，血流如注，顯遭類似鐵鋸類之利器所割傷，
    核與丁○○之指訴相符，被告乙○○之傷害犯行，事證明確，堪予認定。
二、核被告丁○○、乙○○所為，係分別犯刑法第二百七十七條第一項之傷害罪。爰
    分別審酌被告犯罪之動機、目的、犯罪時所受之刺激、犯罪之手段、犯人之生活
    狀況、品行、智識程度、犯人與被害人平日之關係、犯罪所生之危險或損害、犯
    罪後均未與被害人和解等一切情狀，各判處如主文所示之刑，並諭知易科罰金之
    折算標準，以示懲儆。又扣案之行動電話為被告丁○○所有，業據其坦承在卷，
    且作為傷害被害人甲○○○之工具，係供犯罪所用之物，依刑法第三十八條第一
    項第二款應予沒收。
三、據上論斷，應依刑事訴訟法第二百九十九條第一項前段，刑法第二百七十七條第
    一項、第四十一條第一項前段、第三十八條第一項第二款，罰金罰鍰提高標準條
    例第一條前段、第二條第一項，判決如主文。
本案經檢察官張長樹到庭執行職務。
中      華      民      國    九十      年      四      月    二 十     日
                                      臺灣嘉義地方法院刑事第二庭
                                          法  官    李  麗  萍
右正本證明與原本無異。
如不服本判決，應於判決送達後十日內向本院提出上訴狀( 應附繕本 )。
中      華      民      國  九十      年      四      月    二十三    日
                                          書記官    侯  麗  茹
附錄本判決論罪法條全文
刑法第二百七十七條
傷害人之身體或健康者，處三年以下有期徒刑、拘役或一千元以下罰金。
犯前項之罪因而致人於死者，處無期徒刑或七年以上有期徒刑；致重傷者
，處三年以上十年以下有期徒刑。


司法院資訊處製作；財團法人民間司法改革基金會備份。
